

Vinícius Antônio Florentino Camargo

Endereço para acessar este CV: http://lattes.cnpq.br/3765696910194376

ID Lattes: 3765696910194376

Última atualização do currículo em 03/01/2020

Doutorando no programa de Pós-Graduação em Saneamento, Meio Ambiente e Recursos Hídricos da Universidade Federal de Minas Gerais. Pós-graduado em Pavimentação e Restauração Rodoviária pela Universidade FUMEC (Especialização, 2015). Graduado em Engenharia Civil pela Universidade Federal de Minas Gerais (2009). Atualmente é Engenheiro Civil no DEER/MG - Departamento de Edificações e Estradas de Rodagem do estado de Minas Gerais. Possui atuação profissional nos seguintes temas: projeto e fiscalização de obras de infraestrutura rodoviária e industrial - estudos geotécnicos e de materiais para pavimentação, drenagem e terraplenagem; atuação laboratorial na caracterização físico-mecânica e em ensaios dinâmicos (Resiliência e Fadiga) de materiais usuais e de resíduos industriais da construção. Possui atuação profissional em docência do Ensino Médio (escola pública estadual) e Ensino Superior (curso de graduação em Engenharia Civil). (**Texto informado pelo autor**)

Identificação

Nome

Nome em citações bibliográficas Lattes iD Vinícius Antônio Florentino Camargo

CAMARGO, V. A. F.; ANTÔNIO FLORENTINO CAMARGO, VINÍCIUS

http://lattes.cnpq.br/3765696910194376

Endereço

2002 - 2009

Endereço Profissional

Departamento de Edificações e Estradas de Rodagem de minas Gerais.

Avenida dos Andradas - até 619/620

Centro

30120010 - Belo Horizonte, MG - Brasil

Telefone: (31) 32351000

Formação acadêmica/titulação

2017 Doutorado em andamento em Saneamento, Meio Ambiente e Recursos Hídricos

(Conceito CAPES 7).

Universidade Federal de Minas Gerais, UFMG, Brasil. Orientador: Phd Gustavo Ferreira Simões.

Palavras-chave: Meio Ambiente; Gerenciamento de Resíduos Sólidos; Reúso; Resíduos

de Construção e Demolição; Pavimentação Rodoviária; Caracterização.

Grande área: Engenharias

2014 - 2015 Especialização em Pavimentação e Restauração Rodoviária. (Carga Horária: 432h).

Universidade FUMEC, FUMEC, Brasil.

Título: Projeto de Pavimentação Rígida: Abordagem em Concreto com Adição de

Fibras.

Orientador: Dalter Pacheco Godinho. Graduação em Engenharia Civil.

Universidade Federal de Minas Gerais, UFMG, Brasil.

Título: Análise de Projeto de Estradas de Acesso a Mina.

Orientador: Maria das Graças Gardoni.

Formação Complementar

04/03/2020	Currículo do Sistema de Currículos Lattes (Vinícius Antônio Florentino Camargo)
2015 - 2015	Treinamento Geotécnico, Teoria e Prática de Materiais e Misturas Asfáltica. (Carga
	horária: 40h).
	Solocap, SOLOCAP, Brasil.
2015 - 2015	Introdução à Gestão de Projetos. (Carga horária: 20h).
	Escola Nacional de Administração Pública, ENAP, Brasil.
2013 - 2013	Seminário de Sinalização e Segurança Viária. (Carga horária: 8h).
	Departamento de Estradas de Rodagem do Estado de Minas Gerais, DER/MG, Brasil.
2013 - 2013	Curso de Sinalização em Obras Rodoviárias. (Carga horária: 5h).
	Departamento de Estradas de Rodagem do Estado de Minas Gerais, DER/MG, Brasil.
2013 - 2013	Curso de Drenagem de Rodovias. (Carga horária: 40h).
	Departamento de Estradas de Rodagem do Estado de Minas Gerais, DER/MG, Brasil.
2013 - 2013	Cultura de Segurança no Trânsito. (Carga horária: 4h).
	Departamento de Estradas de Rodagem do Estado de Minas Gerais, DER/MG, Brasil.

Atuação Profissional

DER/MG - Departamento Estadual de Estradas de Rodagem, DER/MG, Brasil.

\//·		=	-454-	:-	
Vinc	uio.	ın	STITL	ICIO	naı

2012 - Atual Vínculo: Servidor Público, Enquadramento Funcional: Engenheiro Civil, Carga horária:

40, Regime: Dedicação exclusiva.

Outras informações Vínculo: Servidor Público, Enquadramento Funcional: Engenheiro Civil, Carga Horária:

> 40. Gestor de Transportes e Obras Públicas - Diretoria de Infraestrutura - Gerência de Estudos de Materiais. Pesquisa e desenvolvimento, DER/MG - SEDE. Realização de campanha de ensaios dinâmicos: Ensaio Triaxial de Cargas Repetidas em solos, misturas granulares e resíduos industriais para obtenção de Módulo de Resiliência; Realização de campanha de ensaios dinâmicos: Ensaio de Tração Indireta em misturas asfálticas para obtenção de Módulo de Resiliência, parâmetros de Vida de Fadiga e de Fluência (Creep Compliance). Desenvolvimento de Gestão de Ocorrência de Materiais: levantamento em planilhas e mapas de materiais oriundos de jazidas, areais, pedreiras e usinas de asfalto disponíveis no Estado apresentados em projetos. Observação: do período de agosto de 2012 a outubro de 2014: vínculo celetista. De outubro de 2014

em diante: vínculo estatutário.

Atividades

8/2012 - Atual Serviços técnicos especializados, Gerência de Estudos de Materiais, .

Serviço realizado

Análise de estudos geotécnicos de projetos rodoviários; Execução e análise de Sondagem Sísmica de Refração; Fiscalização técnica de ocorrência de materiais; Acompanhamento de ensaios de laboratório de solos e materiais asfálticos; Realização de Ensaios Dinâmicos (Módulo de Resiliência e Vida de Fadiga) de solos, misturas granulares e misturas asfálticas; Dosagem de misturas asfálticas (Tratamentos

Superficiais, Pré-Misturados, Concretos Asfálticos Usinados a Quente).

Universidade Federal de Minas Gerais, UFMG, Brasil.

Vínculo institucional

2005 - 2006 Vínculo: Bolsista, Enquadramento Funcional: Laboratorista do Laboratório de

Geotecnia, Carga horária: 20

Outras informações Realização de ensaios geotécnicos de laboratório (Ensaios de caracterização,

> adensamento, compactação, ISC, permeabilidade, cisalhamento direto e compressão simples) e tratamento de dados; preparação e docência de aulas práticas das disciplinas Mecânica dos Solos I e II do curso de Engenharia Civil da Escola de

Engenharia da UFMG.

Pontifícia Universidade Católica de Minas Gerais, PUC Minas, Brasil.

Vínculo institucional 2016 - 2016

Vínculo: Celetista, Enguadramento Funcional: Professor Auxiliar I, Carga horária: 8 **Outras informações** Atuação docente na Graduação em Engenharia Civil nas disciplinas de Superestrutura

Viária, Fundamentos de Mecânica dos Solos e Expresão Gráfica.

Hatch Engenharia e Consultoria Ltda., HATCH, Brasil.

Vínculo institucional

2011 - 2012 Vínculo: Celetista, Enquadramento Funcional: Engenheiro Civil de Infraestrutura, Carga

horária: 44, Regime: Dedicação exclusiva.

Atividades

Currículo do Sistema de Currículos Lattes (Vinícius Antônio Florentino Camargo)

1/2011 - 8/2012

Servicos técnicos especializados, Project Delivery Group - Civil Engineering,

Servico realizado

Desenvolvimento de projetos de drenagem, terraplenagem e pavimentação no setor minero-siderúrgico; Elaboração de levantamento de quantitativos de obra e de especificações de serviço; Realização de cronograma de projetos de infraestrutura

Kroton Educacional de Belo Horizonte, KROTON, Brasil.

Vínculo institucional

2019 - Atual

Outras informações

Vínculo: Celetista, Enquadramento Funcional: Professor Assistente, Carga horária: 12 Atuação docente no ensino superior nos cursos de graduação em: Engenharia Civil, Engenharia Mecânica, Engenharia Elétrica e Engenharia da Computação.

Progeo Engenharia, PROGEO, Brasil.

Vínculo institucional

2010 - 2010

Vínculo: Celetista formal, Enquadramento Funcional: Engenheiro Projetista, Carga

horária: 40, Regime: Dedicação exclusiva.

Outras informações

Projetos de obras de contenções em cortina atirantada / estacada (forma, armação e detalhamento), contenção em solo com concreto projetado com chumbadores e tirantes. forma e detalhes. Contenção em Rocha c/ Tela Geobrugg: forma e detalhes; terraplenagem:implantação, corte, aterro, talude e banquetas; drenagem: canaleta, canal, descida d?água, dissipador e revegetação de talude (grama em placas e com Biomanta).

ECM Projetos Industriais, ECM, Brasil.

Vínculo institucional

2010 - 2010

Vínculo: Celetista formal, Enquadramento Funcional: Engenheiro de Infraestrutura,

Carga horária: 40

Outras informações

Elaboração de projetos de Infraestrutura de Mina, atuando em projetos, soluções, levantamento de quantitativos e orçamentos em Pavimentação, Drenagem e Terraplenagem. Pavimentação: confecção de relatórios técnicos e de projetos de pavimentação asfáltica, intertravada e em revestimento primário; análise e interpretação de estudos geotécnicos para dimensionamento do pavimento; análise e interpretação de estudos de tráfego nos acessos e plantas industriais; Terraplenagem: elaboração de plantas de supressão vegetal, movimentação de terra, conformação de taludes de corte/aterro, estudo do traçado de acessos. Drenagem: estudos das estruturas de drenagem para proteção dos maciços e acessos, microdrenagem e macrodrenagem.

Universidade Estácio de Sá, UNESA, Brasil.

Vínculo institucional 2017 - 2018

Outras informações

Vínculo: Celetista, Enquadramento Funcional: Professor Assistente, Carga horária: 18 Professor Assistente de Graduação em Engenharia Civil, Engenharia de Produção e Engenharia Elétrica. Disciplinas já ministradas: Introdução à Engenharia, Bases Matemáticas para Engenharia, Hidráulica, Mecânica dos Solos, Hidrologia, Saneamento

Básico, Topografia, Fundações, Expressão Gráfica (AUTOCAD).

Strata Engenharia, STRATA, Brasil.

Vínculo institucional

2009 - 2010

Vínculo: Celetista formal, Enquadramento Funcional: Engenheiro Civil, Carga horária:

Desapropriação de imóveis.

Outras informações

Elaboração de Estudos Geotécnicos e de Terraplenagem (plano de sondagens, capacidade de suporte e ocorrência de materiais para base, sub-base e sub-leito, jazidas de empréstimo e localização de bota-fora); elaboração de Projeto de Drenagem (verificação e adequação de estruturas existentes); projeto de Pavimentação de rodovias: revestimentos primário, asfáltico e rígido (dimensionamento para implantação, restauração e reforço de pavimento rígido e flexível conforme DNIT e DER) e coordenação de Estudos de Avaliação do Pavimento Existente (Ensaios FWD/Viga Benkelman, IRI, Mancha de Areia, Pêndulo Britânico, Aquaplanning); cálculo do Quadro Quantitativo de Consumo de Materiais (solo, concreto asfáltico e emulsões), Distância Média de Trasnporte, Localização de usinas de asfalto. Projeto de

Vínculo institucional 2008 - 2009

Vínculo: Trainee, Enquadramento Funcional: Estagiário, Carga horária: 30

Currículo do Sistema de Currículos Lattes (Vinícius Antônio Florentino Camargo)

Outras informações

Elaboração de Estudos Geotécnicos e de Terraplenagem Projeto de Pavimentação de rodovias: revestimentos primário, asfáltico e rígido Cálculo do Quadro Quantitativo de Consumo de Materiais (solo, concreto asfáltico e emulsões), Distância Média de

Trasnporte, Localização de usinas de asfalto.

Solosconsult Engenharia, SOLOSCONSULT, Brasil.

Vínculo institucional

2008 - 2008

Outras informações

Vínculo: Estágio, Enquadramento Funcional: Estagiário, Carga horária: 20

Acompanhamento e elaboração de projetos básico e executivo de barragens de rejeito; pilha de estéril; drenagem superficial e profunda e de manutenção em variantes ferroviárias; estudo de Estabilidade de Taludes Software - Geoslope, projeto

geométrico e de terraplenagem, desenvolvimento de planilhas e organização de acervo

técnico

Construtora OMS, OMS, Brasil.

Vínculo institucional

2007 - 2008

Outras informações

Vínculo: Estágio, Enquadramento Funcional: Estagiário, Carga horária: 20

Acompanhamento de obras e medições - produção da obra; elaboração de planilha de orçamentos, cronogramas e propostas técnicas; levantamento de quantitativos de materiais e mão-de-obra, desenvolvimento de relatórios em geral e memorial descritivo

de obra; participação na implantação da Qualidade? PBQP-H, bem como na coordenação de parceria com a Caixa (CEF) para financiamento de unidades

habitacionais.

Departamento de Estradas de Rodagem do Estado de Minas Gerais, DER/MG, Brasil.

Vínculo institucional

2008 - 2008 **Outras informações** Vínculo: Estágio, Enguadramento Funcional: Estagiário, Carga horária: 20 Estudos de engenharia de segurança viária para implantação de radares móveis e estáticos; elaboração, análise e adequação de projetos de sinalização rodoviária;

estudos de resolução de trechos críticos de acidente.

Escola Estadual Professora Maria Muzzi Guastaferro, EEPMMG, Brasil.

Vínculo institucional

2007 - 2007 **Outras informações** Vínculo: Servidor Público, Enquadramento Funcional: Docente, Carga horária: 20 Atuação como docente designado da disciplina Química para o Ensino Médio.

Associação de Poupança e Empréstimo Poupex, POUPEX, Brasil.

Vínculo institucional

2006 - 2006

Outras informações

Vínculo: Estágio, Enquadramento Funcional: Estagiário, Carga horária: 25 Organização de pastas de processos licitatórios e de cadastro técnico de

empresas; elaboração de orçamentos-referência e levantamento de quantitativos para obras de reforma e implantação de agências; revisão e atualização de caderno de

encargos e de especificações de materiais.

Escola Estadual Antônio Rigueira da Fonseca, EEARF, Brasil.

Vínculo institucional

2006 - 2007 **Outras informações** Vínculo: Servidor Público, Enguadramento Funcional: Docente, Carga horária: 18 Atuação como docente designado na disciplina Química para o Ensino Médio.

Áreas de atuação

1.	Grande área: Engenharias / Área: Engenharia Civil.
2.	Grande área: Engenharias / Área: Engenharia Civil / Subárea: Infra-Estrutura de
	Transportes/Especialidade: Rodovias; Projeto e Construção.
3.	Grande área: Engenharias / Área: Engenharia Civil / Subárea: Pavimentação
	Rodoviária.
4.	Grande área: Engenharias / Área: Engenharia Civil / Subárea: Mecânica dos Solos e
	Estudos Geotécnicos.
5.	Grande área: Engenharias / Área: Engenharia Civil / Subárea: Mecânica dos

Pavimentos e Ensaios Dinâmicos Cíclicos.

Idiomas

Inglês Espanhol

Compreende Razoavelmente, Fala Razoavelmente, Lê Bem, Escreve Razoavelmente. Compreende Razoavelmente, Fala Pouco, Lê Pouco, Escreve Pouco.

Produções

Produção bibliográfica

Artigos completos publicados em periódicos

Ordenar por





- LÚCIO REIS DOS SANTOS, RAPHAEL ; ANTÔNIO FLORENTINO CAMARGO, VINÍCIUS ; DE SOUZA 1. RODRIGUES, CONRADO; FERREIRA SIMÕES, GUSTAVO; BELATO PEREIRA, ARMANDO. Avaliação do efeito da adição de resíduo de ardósia no módulo de resiliência de misturas com solo argiloso. TRANSPORTES (RIO DE JANEIRO), v. 27, p. 145-158, 2019.
- 🚖 SANTOS, R. L. R. ; RODRIGUES, C. S. ; CAMARGO, V. A. F. . onstruction and Demolition Waste (C&D): An 2. Overview of the Reception Areas in the City of Belo Horizonte / Brazil. INTERNATIONAL JOURNAL OF MULTIDISCIPLINARY SCIENCES AND ENGINEERING, v. 9, p. 10-17, 2018.
- SANTOS, R. L. R.; AZEVEDO, R. C.; RODRIGUES, C. S.; CAMARGO, V. A. F. . Cost control and budget?s errors 3. minimized in construction with use of softwares. INTERNATIONAL JOURNAL OF MULTIDISCIPLINARY SCIENCES AND ENGINEERING, v. 9, p. 1-6, 2018.
- 4. SANTOS, R. L. R.; CAMARGO, V. A. F.; RODRIGUES, C. S. . Physical-Mechanical Characterization of Soil-Aggregate Mixtures with Slate Waste for Application in Road Pavement Layers. International Journal of Science and Engineering Investigations, v. 7, p. 1, 2018.

Trabalhos completos publicados em anais de congressos

🧝 SANTOS, R. L. R. ; CAMARGO, V. A. F. ; RODRIGUES, C. S. . Aplicação do Resíduo de Ardósia em Solo Melhorado com Cimento. In: 58º Congresso Brasileiro do Concreto CBC 2016, 2016, Belo Horizonte. Anais do 58º Congresso Brasileiro do Concreto CBC 2016, 2016.

Apresentações de Trabalho

- CAMARGO, V. A. F.. Projeto de Pavimento Rodoviário: Pavimentação Rígida com Abordagem em Concreto com Adição de Fibras. 2015. (Apresentação de Trabalho/Outra).
- CAMARGO, V. A. F.. Análise de Projetos Básicos de Acesso à Mina. 2009. (Apresentação de Trabalho/Outra). 2.

Bancas

Participação em bancas de trabalhos de conclusão

Trabalhos de conclusão de curso de graduação

CAMARGO, V. A. F.; Marcus Vinícius Pires de Sousa. Participação em banca de Marcus Vinícius Pires de Sousa. O Uso do Isopor na Construção Civil. 2009. Trabalho de Conclusão de Curso (Graduação em Engenharia Civil) - Universidade Federal de Minas Gerais.

Página gerada pelo Sistema Currículo Lattes em 04/03/2020 às 8:58:22

Imprimir currículo